臺灣高等法院刑事判決
111年度交上易字第131號
上  訴  人  
即  被  告  林彥廷



上列上訴人因過失傷害案件，不服臺灣宜蘭地方法院110年度交
易字第346號，中華民國111年2月23日第一審判決（起訴案號：
臺灣宜蘭地方檢察署110年度調偵字第204號），提起上訴，本院
判決如下：
    主  文
上訴駁回。
    理  由
一、依刑事訴訟法第350條、第361條、第367條規定，不服地方
    法院之第一審判決而上訴者，須提出上訴書狀，並應敘明具
    體理由，為上訴必備之程式；倘已提出上訴理由，但所提非
    屬具體理由者，則由第二審法院以上訴不合法律上之程式，
    判決駁回。所謂具體理由，並不以其書狀應引用卷內訴訟資
    料，具體指摘原審判決不當或違法之事實，亦不以於以新事
    實或新證據為上訴理由時，應具體記載足以影響判決結果之
    情形為必要。但上訴之目的，既在請求第二審法院撤銷或變
    更第一審之判決，所稱「具體」，當係抽象、空泛之反面，
    若僅泛言原判決認事用法不當、採證違法或判決不公、量刑
    過重等空詞，而無實際論述內容，即無具體可言。從而，上
    開法條規定上訴應敘述具體理由，係指須就不服判決之理由
    為具體之敘述而非空泛之指摘而言。是以被告之上訴書狀或
    補提之上訴理由書，雖有敘述上訴理由，惟並未具體敘述第
    一審判決有上述違法、不當情形，其所為上訴，即不符合上
    訴之法定要件。
二、本件上訴人即被告甲○○因犯刑法第284條前段之過失傷害罪
    ，經原審量處有期徒刑2月，並諭知易科罰金之折算標準。
    原審判決就認定被告所為之依憑證據、科刑部分之量刑基礎
    ，已於理由欄內具體說明，被告犯前揭罪名事證明確，因予
    論罪科刑，認事用法並無違誤。爰以行為人之責任為基礎，
    審酌被告前有違反毒品危害防制條例、賭博、違反妨害兵役
    治罪條例、竊盜、公共危險等前案紀錄，素行非佳，疏未注
    意駕駛車輛時之車前狀況，並隨時採取必要之安全措施貿然
    左轉，肇致本件交通事故，造成告訴人受傷，告訴人亦有過
    失情形，實屬可責，衡酌被告就本件車禍發生之過失程度、
    告訴人所受傷害，復於事故發生後雖與告訴人達成調解，惟
    未賠償，暨其於原審審理中自述為國中肄業之智識程度、打
    零工並有1個未成年子女及母親須扶養之家庭經濟狀況及犯
    後坦承犯行等一切情狀，量處有期徒刑2月，並諭知易科罰
    金之折算標準，量刑亦屬妥適。從形式上觀察，原審判決均
    已詳述其所憑證據、認定理由及量刑依據，並無任何採證認
    事、用法、量刑之不當或違法。
三、被告上訴意旨略以：被告不知狀紙怎麼寫，當天真的是視線
    死角，就算被告有錯，告訴人沒錯嗎？且不談以前往事，被
    告已是好公民，尚有母親、女兒要養云云；惟其未指摘原審
    判決有何違法或不當之處，顯無實際論述內容，並非撤銷或
    變更原審判決之具體理由。揆諸上開說明，其上訴即不符合
    上訴之法定要件，應予駁回，並不經言詞辯論為之。
據上論斷，應依刑事訴訟法第367條前段、第372條，判決如主文
。
中　　華　　民　　國　　111 　年　　5 　　月　　25　　日
                  刑事第二十三庭審判長法　官  許永煌
                                      法　官  雷淑雯
                                      法　官  吳定亞
以上正本證明與原本無異。
不得上訴。
                                      書記官  郭侑靜
中　　華　　民　　國　　111 　年　　5 　　月　　25　　日